【裁判字號】    97,訴,940
【裁判日期】    970716
【裁判案由】    違反槍砲彈藥刀械管制條例
【裁判全文】
臺灣高雄地方法院刑事判決               97年度訴字第940號
公  訴  人  臺灣高雄地方法院檢察署檢察官
被      告  丙○○
指定辯護人  本院公設辯護人  乙○○
上列被告因違反槍砲彈藥刀械管制條例案件，經檢察官提起公訴
（97年度偵緝字第243號），本院判決如下：
    主  文
丙○○未經許可，寄藏可發射子彈具有殺傷力之改造手槍，累犯
，處有期徒刑年貳月，併科罰金新臺幣伍萬元，罰金如易服勞
役，以新臺幣壹仟元折算壹日。扣案之仿０點三八吋制式轉輪手
槍製造之仿造轉輪手槍（槍枝管製編號0000000000號
）、仿貝瑞塔廠一九三四型半自動手槍製造之槍枝，換裝土造金
屬槍管而成之改造手槍（槍枝管製編號0000000000號
）各壹枝，均沒收。
    事  實
一、丙○○前因違反槍砲彈藥刀械管制條例案件，經臺灣屏東地
    方法院判處有期徒刑2 年2 月、罰金15萬元確定，於民國88
    年5 月24日入監執行，89年9 月29日因縮短刑期假釋，接續
    執行罰金易服勞役166 日，至90年3 月13日易服勞役執行完
    畢，90年3 月14日出監交付保護管束，90年11月10日保護管
    束期滿假釋未經撤銷視為執行完畢。詎猶不知悔改，明知具
    有殺傷力之改造手槍及具殺傷力之制式子彈均係槍砲彈藥刀
    械管制條例所公告列管之違禁物，非經主管機關許可不得持
    有、寄藏，竟未經許可而出於寄藏具有殺傷力之改造手槍、
    制式子彈之犯意，於95年11月7 日16時許，在屏東市公館某
    處，受真實姓名年籍不詳、綽號「洲仔」之成年男子所託，
    未經許可而代為寄藏如附表所列之改造手槍、制式子彈。嗣
    於同年月9 日15時20分許，丙○○搭乘其友李元隆所駕駛之
    車牌號碼XA－0865號自小客車，並將附表所示改造手槍、制
    式子彈裝入1 只藍色塑膠袋內且藏置於該車副駕駛座腳踏板
    處，前開自小客車行經高雄縣大寮鄉○○村○○街5 號前之
    際，因行跡可疑，經警執行臨檢而當場查獲，並扣得附表所
    示之改造手槍2 把、制式子彈3 顆（送鑑試射用畢），及與
    本件犯罪無關之手銬1 副、海洛因0.75公克、安非他命1. 1
    公克等物（查獲毒品部分，另案偵辦），始悉上情。
二、案經高雄縣政府警察局林園分局報告臺灣高雄地方法院檢察
    署檢察官偵查起訴。
    理  由
壹、證據能力部分：
一、次按被告以外之人於偵查中向檢察官所為陳述，除顯有不可
    信之情況者外，得為證據，刑事訴訟法第159 條之1 第2 項
    定有明文。經查，本件證人李元隆於偵查中所為之證述，性
    質上雖屬傳聞證據，惟係偵查中向檢察官所為之證述（見97
    年度偵緝字第243 號卷〈下稱偵一卷〉第46頁），並經具結
    （結文見偵一卷第49頁），且無顯有不可信之情況，衡諸上
    開規定，自具有證據能力，合先敘明。
二、再按鑑定人由審判長、受命法官或檢察官就下列之人選任一
    人或數人充之：一就鑑定事項有特別知識經驗者。二經政府
    機關委任有鑑定職務者；鑑定之經過及其結果，應命鑑定人
    以言詞或書面報告；法院或檢察官得囑託醫院、學校或其他
    相當之機關、團體為鑑定，或審查他人之鑑定，並準用刑事
    訴訟法第203 條至第206 條之1 規定，刑事訴訟法第198 條
    、第206 條第1 項、第208 條第1 項分別定有明文。且臺灣
    高雄地方法院檢察署已概括選任內政部警政署刑事警察局為
    該署轄區司法警察機關調查中案件有關槍彈有無殺傷力之鑑
    定事項之鑑定機關（臺灣高雄地方法院檢察署92年7 月11日
    雄檢楠文字第0921000185號函參照）。依上開說明，卷附內
    政部警政署刑事警察局95年12月18日刑鑑字第0950173198號
    槍彈鑑定書1 份（見95年度偵字第29840 號卷〈下稱偵二卷
    〉第20至24頁），係臺灣高雄地方法院檢察署檢察官依上開
    規定囑託機關、團體所為之鑑定，依法自得作為證據。
三、卷附搜索、扣押筆錄及扣押物品目錄表均屬員警於職務上所
    製作之紀錄文書，依刑事訴訟法第159 條之4 第1 款規定，
    得為證據。
貳、實體部分：
一、上揭被告寄藏改造手槍、制式子彈之事實，業據被告丙○○
    於偵查及本院審理中均坦承不諱（見偵一卷第47頁、本院卷
    第18、31頁），核與證人李元隆於偵查中之證述相符（見偵
    一卷第46頁），復有高雄縣政府警察局林園分局扣押物品目
    錄表在卷可稽（見警卷第9 頁），且前開槍、彈經送請內政
    部警政署刑事警察局鑑定之結果為：(一)扣案之左輪手槍壹枝
    （槍枝管製編號0000000000號），係仿0.38吋制式轉輪手槍
    製造之仿造轉輪手槍，機械性能良好，可擊發同口徑制式子
    彈，認具殺傷力。(二)扣案之貝瑞塔手槍壹枝（槍枝管製編號
    0000000000號），認係由仿BERETTA 廠1934型半自動手槍製
    造之槍枝，換裝土造金屬槍管而成之改造手槍，機械性能良
    好，可擊發適用子彈，認具殺傷力。(三)扣案之子彈3 顆均認
    係口徑0.38吋制式子彈，認均具殺傷力，此有該局95年12月
    18日出具之刑鑑字第0950173198號槍彈鑑定書1 份及所附照
    片8 張附卷可按（見偵二卷第20至24頁），是本案罪證明確
    ，被告犯行洵堪認定，應予論罪科刑。
二、查本件扣案之仿0.38吋制式轉輪手槍製造之仿造轉輪手槍及
    仿BERETTA 廠1934型半自動手槍製造之槍枝，換裝土造金屬
    槍管而成之改造手槍，均為槍砲彈藥刀械管制條例第4 條第
    1 項第1 款之手槍；而口徑0.38吋制式子彈3 顆，為槍砲彈
    藥刀械管制條例第4 條第1 項第2 款供前揭改造手槍所使用
    之子彈。核被告所為，係犯槍砲彈藥刀械管制條例第8 條第
    4 項未經許可寄藏改造槍枝罪及第12條第4 項之未經許可寄
    藏制式子彈罪。被告寄藏上開具有殺傷力之制式子彈3 顆，
    因上開子彈均屬槍砲彈藥刀械管制條例第12條第4 項規定所
    處罰之子彈，是被告所為僅侵害該規定所保護之單一社會法
    益，僅犯單一之未經許可寄藏子彈罪。再寄藏係受人委託代
    為保管，其寄藏本身所為之持有，乃寄藏之當然結果，法律
    上已就寄藏行為為包括之評價，持有部分不另論罪。被告以
    一寄藏行為，觸犯上開槍砲彈藥刀械管制條例第8 條第4項
    及第12條第4 項之罪，為想像競合犯，應依刑法第55條之規
    定，從一重論以未經許可，寄藏可發射子彈具有殺傷力之改
    造手槍罪。又被告有如事實欄示之論罪科刑前科，於90年11
    月10日保護管束期滿假釋未經撤銷視為執行完畢。有臺灣高
    等法院被告前案紀錄表1 份附卷可稽（見本院卷第6 至9頁
    ），其等於前開有期徒刑執行完畢後5 年內，再故意犯本件
    有期徒刑以上之罪，為累犯，應依刑法第47條第1 項之規定
    加重其刑。
三、爰審酌被告曾有竊盜罪、違反槍砲彈藥刀械管制條例、毒品
    危害防制條例等多項前科紀錄，於90年11月10日執行完畢，
    素行不佳，竟猶不知悔改，復非法寄藏改造手槍及子彈，對
    於他人之身體、生命及社會治安、社會秩序造成潛在之危險
    與不安，惟念及其犯後坦承犯行，態度良好，復未持上開改
    造手槍、制式子彈用以犯罪或有何其他不當行為，而僅寄藏
    2 把改造手槍及子彈3 顆，數量尚非甚鉅等一切情狀，量處
    如主文所示之刑，且就罰金刑部分併予諭知易服勞役之折算
    標準，以資懲儆。另犯本條例之罪，於偵查或審判中自白，
    並供述全部槍砲、彈藥、刀械之來源及去向，因而查獲，或
    因而防止重大危害治安事件之發生者，減輕或免除其刑，槍
    砲彈藥刀械管制條例第18條第4 項固有明文，惟查本件被告
    雖於偵審中自白，並供述其持有之改造手槍、制式子彈係由
    綽號「洲仔」之男子張程洲所寄藏，然經臺灣高雄地方法院
    檢察署檢察官向屏東監獄名籍股、竹田分間名籍股查詢之結
    果，均查無張程洲在監在押之資料（見97年度偵緝字第243
    號卷第51、52頁），而無法進一步追查，亦無因而查獲或防
    止重大危害治安事件發生等情形，自無適用上開法條減輕或
    免除其刑之餘地。又本件被告之犯罪時間，雖係在96年4 月
    24 日 以前，惟被告所犯係槍砲彈藥刀械管制條例第8 條第
    4 項之罪，經宣告逾1 年6 月之刑，依中華民國九十六年罪
    犯減刑條例第3 條第1 項第4 款之規定，自不得予以減刑，
    均附此敘明。
四、扣案之仿0.38吋制式轉輪手槍製造之仿造轉輪手槍及仿BERE
    TTA 廠1934型半自動手槍製造之槍枝，換裝土造金屬槍管而
    成之改造手槍，均係違禁物，已如前述，應依刑法第38條第
    1 項第1 款之規定宣告沒收之。至扣案之口徑0.38吋制式子
    彈3 顆，業經鑑驗試射，已無殺傷力，非屬違禁物，自無庸
    併予宣告沒收；扣案之手銬1 副、海洛因0.75公克、安非他
    命1. 1公克等物，均與本件犯罪無關，亦無須宣告沒收，併
    予敘明。
據上論斷，應依刑事訴訟法第299 條第1 項前段、槍砲彈藥刀械
管制條例第8 條第4 項、第12條第4 項、刑法第11條前段、第55
條、第47條、第42條第3 項、第38條第1 項第1 款，判決如主文
。
本案經檢察官甲○○到庭執行職務。
中    華    民    國    97    年    7     月    16    日
              刑事第二庭  審判長法  官  簡志瑩
                                法  官  呂明燕
                                法  官  曾子珍
以上正本證明與原本無異。
如不服本判決應於收受本判決後10日內向本院提出上訴書狀，並
應敘述具體理由，如未敘述上訴理由者，應於上訴期間屆滿後20
日內補提理由書狀於本院（均須按他造當事人之人數附繕本）「
切勿逕送上級法院」。
中    華    民    國    97    年    7     月    16    日
                                書記官  王翌翔
附錄本案論罪科刑法條全文
槍砲彈藥刀械管制條例第8條
未經許可，製造、販賣或運輸鋼筆槍、瓦斯槍、麻醉槍、獵槍、
空氣槍或第4 條第1 項第1 款所定其他可發射金屬或子彈具有殺
傷力之各式槍砲者，處無期徒刑或5 年以上有期徒刑，併科新臺
幣1 千萬元以下罰金。
未經許可，轉讓、出租或出借前項所列槍枝者，處5 年以上有期
徒刑，併科新臺幣1 千萬元以下罰金。
意圖供自己或他人犯罪之用，而犯前二項之罪者，處無期徒刑或
7 年以上有期徒刑，併科新臺幣 1 千萬元以下罰金。
未經許可，持有、寄藏或意圖販賣而陳列第1 項所列槍枝者，處
3 年以上10年以下有期徒刑，併科新臺幣700 萬元以下罰金。
第 1 項至第 3 項之未遂犯罰之。
槍砲彈藥刀械管制條例第12條
未經許可，製造、販賣或運輸子彈者，處 1 年以上 7 年以下有
期徒刑，併科新台幣 500 萬元以下罰金。
未經許可，轉讓、出租或出借子彈者，處 6 月以上 5 年以下有
期徒刑，併科新台幣 300 萬元以下罰金。
意圖供自己或他人犯罪之用，而犯前二項之罪者，處3 年以上10
年以下有期徒刑，併科新台幣700 萬元以下罰金。
未經許可，持有、寄藏或意圖販賣而陳列子彈者，處5 年以下有
期徒刑，併科新台幣300 萬元以下罰金。
附表：
┌───┬─────────────────────┬──┐
│編號  │  名  稱                                  │數量│
├───┼─────────────────────┼──┤
│  1   │仿0.38吋制式轉輪手槍製造之仿造轉輪手槍（槍│1枝 │
│      │身號碼151942、槍枝管製編號為0000000000號）│    │
├───┼─────────────────────┼──┤
│  2   │仿貝瑞塔廠1934型半自動手槍製造之槍枝，換裝│1枝 │
│      │土造金屬槍管而成之改造手槍（槍身號碼V.T-19│    │
│      │34、槍枝管製編號為0000000000號）          │    │
├───┼─────────────────────┼──┤
│  3   │制式子彈（批號為ACP9638SPLN號）           │3顆 │
└───┴─────────────────────┴──┘


司法院資訊處製作；財團法人民間司法改革基金會備份。
